【裁判字號】    99,小上,36
【裁判日期】    990827
【裁判案由】    給付管理費
【裁判全文】
臺灣桃園地方法院民事裁定             99年度小上字第36號
上  訴  人  乙○○
被  上訴人  愷悅假期社區管理委員會
法定代理人  甲○○
上列當事人間給付管理費事件，上訴人對於民國99年4 月30日本
院桃園簡易庭99年度桃小字第339 號第一審判決提起上訴，本院
裁定如下：
    主  文
上訴駁回。
第二審訴訟費用新臺幣壹仟伍佰元由上訴人負擔。
    理  由
一、按對於小額程序之第一審裁判之上訴或抗告，非以其違背法
    令為理由，不得為之，民事訴訟法第436 條之24第2 項定有
    明文。而所謂違背法令，依同法第436 條之32第2 項準用同
    法第468 條、第469 條第1 款至第5 款規定，係指判決不適
    用法規或適用不當者，以及(一)判決法院之組織不合法者，
    (二)依法律或裁判應迴避之法官參與裁判者，(三)法院於權
    限之有無辨別不當或違背專屬管轄之規定者，(四)當事人於
    訴訟未經合法代理者，(五)違背言詞辯論公開之規定者而言
    。次依民事訴訟法第436 條之25規定，小額程序之上訴狀內
    應記載上訴理由，表明下列二款事項：(一)原判決所違背之
    法令及其具體內容；(二)依訴訟資料可認為原判決有違背法
    令之具體事實，即上訴人於上訴狀或理由書內應有具體之指
    摘，並揭示該法規之條項或內容，若係成文法以外之法則，
    應揭示該法則之旨趣，倘為司法院之解釋或最高法院之判例
    ，則應揭示該判解之字號或其內容，如上訴狀或理由書未依
    此項方法表明者，即難認為已對原判決違背法令有具體之指
    摘，其上訴自難認為合法，此有最高法院71年度台上字第31
    4 號判例意旨可參。
二、本件上訴意旨略以：本件給付管理費事件應以鈞院98年度簡
    上字第45號和解筆錄為參考，要求管理費減免部分金額，並
    請被上訴人提供管委會成立迄今之所有區分所有權人會議記
    錄（第一屆至第十二屆）等語。
三、綜觀本件上訴人之上訴狀意旨，係就其應給付管理費之金額
    為爭執，惟其並未具體說明原審判決究竟有何不適用法規、
    適用法規不當、或有何民事訴訟法第469 條第1 款至第5 款
    之事實，揆諸首揭規定及說明，本件上訴人之上訴狀所載上
    訴理由，難認已依法具體表明原審判決如何違背法令，是其
    上訴不合法，應予駁回。末按，法院為訴訟費用之裁判時，
    應確定其費用額，民事訴訟法第436 條之32第1 項準用第43
    6 條之19第1 項定有明文。查本件上訴人應負擔之第二審訴
    訟費用確定為新台幣1,500 元，爰裁定如主文第2 項所示。
四、據上論結，本件上訴為不合法，依民事訴訟法第436 條之32
    第1 項、第2 項、第436 條之19第1 項、第444 條第1 項前
    段、第95條、第78條，裁定如主文。
中    華    民    國    99    年    8     月    27    日
                  民事第一庭    法  官  郭琇玲
                                法  官  范明達
                                法  官  陳婉玉
上列正本證明與原本無異。
不得抗告。
中    華    民    國    99    年    8     月    30    日
                                書記官  利冠蔚

司法院資訊處製作；財團法人民間司法改革基金會備份。
